【裁判字號】    99,台上,540
【裁判日期】    990128
【裁判案由】    違反藥事法等罪
【裁判全文】
最高法院刑事判決              九十九年度台上字第五四０號
上  訴  人  甲○○
上列上訴人因違反藥事法等罪案件，不服台灣高等法院台中分院
中華民國九十八年十一月十八日第二審判決（九十八年度上訴字
第一九七五號，起訴案號：台灣南投地方法院檢察署九十六年度
偵字第三七０七、四九六六號），提起上訴，本院判決如下：
    主  文
上訴駁回。
    理  由
按刑事訴訟法第三百七十七條規定，上訴於第三審法院，非以判
決違背法令為理由，不得為之。是提起第三審上訴，應以原判決
違背法令為理由，係屬法定要件。如果上訴理由書狀並未依據卷
內訴訟資料，具體指摘原判決不適用何種法則或如何適用不當，
或所指摘原判決違法情事，顯與法律規定得為第三審上訴理由之
違法情形，不相適合時，均應認其上訴為違背法律上之程式，予
以駁回。又提起上訴，應自判決送達後十日內為之，刑事訴訟法
第三百四十九條前段定有明文。本件上訴人甲○○經第一審判處
明知為偽藥而販賣共二罪刑，並於民國九十八年七月二十一日向
上訴人之住所地台北縣板橋市○○○街一二四巷十四號二樓送達
判決正本，由上訴人之子吳家齊（八十年五月十二日生、就讀大
學）收受，有送達證書附卷可稽。依法院訴訟當事人在途期間標
準之規定加計在途期間共五日，上訴人之上訴第二審期間於九十
八年八月五日屆滿，惟上訴人迄九十八年八月十日始提起第二審
上訴，有其聲明上訴狀上所蓋台灣南投地方法院收件日期章戳可
稽，顯已逾上訴期間，原判決因認其第二審上訴違背法律上之程
式而予駁回。上訴意旨以：第一審判決雖係送達上訴人戶籍地由
上訴人之子吳家齊收受，惟上訴人實際居住在南投縣竹山鎮○○
路○段五四三號，並未住在該送達地，亦未陳明以吳家齊為送達
代收人，該判決送達不合法，且吳家齊未通知上訴人收受該判決
之事等語，指摘原判決認定第一審判決業已合法送達上訴人，有
適用法則不當之違誤等語。惟按送達於應受送達人之住居所、事
務所或營業所不獲會晤應受送達人者，得將文書付與有辨別事理
能力之同居人或受僱人，以為送達，為民事訴訟法第一百三十七
條第一項所明定；此項補充送達之規定，依刑事訴訟法第六十二
條規定，於刑事訴訟準用之。又應受送達人同時有住所、居所者
，在其中任何一處為送達，均非法所不許；如已依上開補充送達
規定為之者，即生送達之效力，至該收受文書之同居人或受僱人
何時將文書轉交應受送達人，對已生之送達效力不受影響。卷查
上訴人於警詢及偵審中均陳明住所（即戶籍地）在台北縣板橋市
○○○街一二四巷十四號二樓、居所在南投縣竹山鎮○○路○段
五四三號，第一審法院之歷次傳票向該住所送達，或由上訴人本
人收受（見第一審卷第八頁），或由其妻黃素月收受（見第一審
卷第十八、二九頁），上訴人並均如期到庭應訊，有相關筆錄可
稽；而向該居所送達者，則均未獲會晤本人亦無受領文書之同居
人或受僱人，而寄存在警察機關（見第一審卷第七、十九、二八
頁）。嗣經第一審法院向上訴人之住所送達判決正本，由其同居
且有辨別事理能力之子吳家齊於九十八年七月二十一日收受，自
生合法送達之效力，並應據以起算上訴人之上訴期間。經核原判
決上開論斷，於法並無不合。上訴意旨所為指摘，顯與卷內資料
不符，自非適法之第三審上訴理由。本件上訴違背法律上之程式
，應予駁回。
據上論結，應依刑事訴訟法第三百九十五條前段，判決如主文。
中    華    民    國  九十九  年    一    月  二十八  日
                      最高法院刑事第十庭
                          審判長法官  花  滿  堂
                                法官  黃  正  興
                                法官  陳  東  誥
                                法官  林  錦  芳
                                法官  洪  昌  宏
      本件正本證明與原本無異
                                      書  記  官
中    華    民    國  九十九  年    二    月    一    日
                                                     M

司法院資訊處製作；財團法人民間司法改革基金會備份。
